臺灣臺中地方法院刑事判決                          九十一年度訴字第七八一號
    公  訴  人  臺灣臺中地方法院檢察署檢察官
    被      告  甲○○
右列被告因毒品危害防制條例案件，經檢察官提起公訴（九十一年度毒偵字第五五二
號、九十一年度毒偵字第五五三號），本院判決如左：
    主  文
甲○○連續施用第一級毒品，處有期徒刑玖月，扣案之第一級毒品海洛因壹包（淨重
貳點肆陸公克），沒收並銷燬之；又施用第二級毒品，處有期徒刑伍月。應執行有期
徒刑壹年，扣案之第一級毒品海洛因壹包（淨重貳點肆陸公克），沒收並銷燬之。
    事  實
一、甲○○前因施用毒品案件，經觀察、勒戒後，認無繼續施用毒品之傾向，由臺灣
    高雄地方法院檢察署檢察官於民國八十八年七月二十一日，以八十八年度偵字第
    一○○四一號處分書為不起訴處分確定；又因施用毒品案件，經觀察、勒戒後，
    認有繼續施用毒品之傾向，經臺灣高雄地方法院檢察署檢察官以八十九年度聲戒
    字第七一七號聲請法院令入戒治處所施以強制戒治，由臺灣高雄地方法院以八十
    九年毒聲字第二八九四號裁定令入戒治處所施以強制戒治，後經臺灣高雄地方法
    院以八十九年毒聲字第八九一六號裁定停止戒治，所餘戒治期間，付保護管束，
    於九十年三月二十一日保護管束期滿，又甲○○施用毒品部分，業於九十年九月
    十九日，經臺灣高雄地方法院檢察署檢察官以九十年度毒偵字第一七二五號起訴
    書提起公訴，於九十年十二月二十五日，由臺灣高雄地方法院以九十年度訴字第
    二三四二號判決，判處甲○○應執行有期徒刑十月。詎甲○○於五年內復另基於
    施用第一級毒品海洛因之概括犯意，自九十年六月間起至同年八月二十二日二十
    一時許止，在臺中市○○路大公園遊藝場廁所內，以針筒注射或加熱燒烤之方式
    ，連續施用第一級毒品海洛因多次；復另行起意，於九十年八月二日回溯前一、
    二日內，在臺中市○○路大公園遊藝場，以加熱燒烤方式，施用第二級毒品安非
    他命一次。嗣先於九十年八月二日，經內政部警政署國道公路警察局第四警察隊
    ，在國道一號二八○公里北向處（臺南縣後壁鄉路段）查獲；後於同年月二十二
    日，經臺中市警察局，在臺中市○○路與中華路口查獲，並扣得第一級毒品海洛
    因一包（淨重二．四六公克），始知上情。
二、案經內政部警政署國道公路警察局第四警察隊報請臺灣高雄地方法院檢察署呈請
    臺灣高等法院檢察署移轉及臺中市警察局報請臺灣臺中地方法院檢察署檢察官偵
    查起訴。
    理  由
一、訊據被告甲○○對於右揭時、地連續施用第一級毒品海洛因及多次及施用第二級
    毒品安非他命一次之犯罪事實，於本院審理時坦承不諱，其尿液經送檢驗結果，
    亦呈嗎啡及甲基安非他命陽性反應，有臺南縣衛生局九十年八月十六日尿液檢驗
    成績書及臺中市衛生局煙毒尿液檢驗成績書各一紙在卷可稽，並有臺灣高等法院
    被告全國前案紀錄表、臺灣臺中地方法院檢察署刑案資料查註紀錄表在卷可查，
    且扣案之白粉狀物品業經法務部調查局以化學呈色法及氣相層析質譜議分析法鑑
    定係為第一級毒品海洛因，有該局之鑑定通知書一紙在卷可稽，足見被告自白與
    事實相符，其五年內三犯毒品危害防制條例第十條之罪，事證明確，犯行洵堪認
    定，應依法論科。
二、按施用毒品，經觀察、勒戒認無繼續施用傾向為不起訴處分確定後，五年內三犯
    毒品危害防制條例第十條之罪者，除應由法院裁定入戒治處所施以強制戒治外，
    並應進入審理程序審判，毒品危害防制條例第二十條第三項定有明文；查被告甲
    ○○前因施用毒品案件，經觀察、勒戒後，認無繼續施用毒品之傾向，由臺灣高
    雄地方法院檢察署檢察官於民國八十八年七月二十一日，以八十八年度偵字第一
    ○○四一號處分書為不起訴處分確定；又因施用毒品案件，經觀察、勒戒後，認
    有繼續施用毒品之傾向，經臺灣高雄地方法院檢察署檢察官以八十九年度聲戒字
    第七一七號聲請法院令入戒治處所施以強制戒治，由臺灣高雄地方法院以八十九
    年毒聲字第二八九四號裁定令入戒治處所施以強制戒治，後經臺灣高雄地方法院
    以八十九年毒聲字第八九一六號裁定停止戒治，所餘戒治期間，付保護管束，於
    九十年三月二十一日保護管束期滿，又於九十年九月十九日，施用毒品部分，經
    臺灣高雄地方法院檢察署檢察官以九十年度毒偵字第一七二五號起訴書提起公訴
    ，於九十年十二月二十五日，由臺灣高雄地方法院以九十年度訴字第二三四二號
    判決，判處甲○○應執行有期徒刑十月，有臺灣高等法院被告全國前案紀錄表、
    臺灣臺中地方法院檢察署刑案資料查註紀錄表在卷可查，其五年內三犯毒品危害
    防制條例第十條之罪，已如前述，揆諸上揭條文意旨，應進入審理程序審判。故
    核被告所為，係犯毒品危害防制條例第十條第一、二項施用第一、二級毒品罪。
    其持有毒品之低度行為，已為施用之高度行為所吸收，不另論罪。被告先後多次
    施用第一級毒品犯行，時間緊接，犯罪構成要件相同，顯係出於概括之犯意為之
    ，為連續犯，依刑法第五十六條規定，以一罪論，並加重其刑。被告所犯上開二
    罪，犯意各別，行為不同，應分論併罰。爰審酌被告一再施用毒品，經停止戒治
    交付保護管束期滿後，仍不知戒惕，又再次施用毒品，戕害自身健康，暨其智識
    、素行、犯罪之目的、動機、手段及犯後坦承一切態度良好等一切情狀，量處如
    主文所示之刑，並定其應執行刑，以資懲儆。扣案之第一級毒品海洛因一包（淨
    重二‧四六公克）為毒品危害防制條例第二條第二項第一款所規定之第一級毒品
    ，有上開鑑定通知書一紙在卷可稽，應依同條例第十八條第一項前段沒收銷燬之
    。
據上論斷，應依刑事訴訟法第二百九十九條第一項前段，毒品危害防制條例第十條第
一項、第二項、第十八條第一項前段、第二十條第三項前段，刑法第十一條前段、第
五十六條、第五十一條第五款，判決如主文。
本案經檢察官廖淑華到庭執行職務
中      華      民      國      九十一    年      五    月      十四    日
                                臺灣臺中地方法院刑事第一庭
                                    審判長法  官  林  清  鈞
                                          法  官  鄭  文  祺
                                          法  官  黃  裕  仁
右正本證明與原本無異。
如不服本判決，應於送達後十日內向本院提出上訴狀（須附繕本），上訴於臺灣高等
法院臺中分院。
                                          書記官
中      華      民      國      九十一    年      五    月      十四    日
附錄本案論罪科刑法條全文
毒品危害防制條例第十條
施用第一級毒品者，處六月以上五年以下有期徒刑。
施用第二級毒品者，處三年以下有期徒刑。
